# 期后事项

提问人：ying0518 时间：2013-04-03 21:56:08
请教陈版，报表日后正式立案的国外对企业以前年度反倾销调查，应当作为或有事项还是作为日后非调整事项披露？我理解反倾销调查可能带来的损失在报表日并不构成现时义务，应当作为日后非调整事项，是否合理？ 另外，报表日后营业范围的变更应当在其他重要事项调整还是在日后事项调整？我理解应当属于其他重要事项，是否合理？

回答人：chenyiwei
1 、报表日后正式立案的国外对企业以前年度反倾销调查，应作为资产负债表日后非调整事项。 2 、报表日后营业范围的调整也可作为资产负债表日后非调整事项。“其他重大事项”应是需要披露但不能归入或有事项、承诺事项或资产负债表日后事项的事项。